【裁判字號】    98,審訴,575
【裁判日期】    980417
【裁判案由】    妨害自由等
【裁判全文】
臺灣桃園地方法院刑事判決            98年度審訴字第575號
公  訴  人  臺灣桃園地方法院檢察署檢察官
被      告  甲○○
上列被告因妨害自由等案件，經檢察官提起公訴（98年度偵緝字
第42號），被告於本院準備程序進行中，就被訴事實為有罪之陳
述，經本院告知簡式審判程序意旨，並聽取公訴人及被告之意見
後，本院裁定依簡式審判程序審理，判決如下：
    主      文
甲○○共同私行拘禁，處有期徒刑捌月，扣案之塑膠繩壹捲、膠
帶貳捲、手套壹只，均沒收；又共同傷害人之身體，處有期徒刑
肆月，扣案之木棒壹支、軟管壹條，均沒收。應執行有期徒刑拾
壹月，扣案之塑膠繩壹捲、膠帶貳捲、手套壹只、木棒壹支、軟
管壹條，均沒收。
    事實及理由
一、甲○○、吳育杰（業經本院以97年度審訴字第3356號判決審
    理終結）及黃士軒（業經本院以96年度訴字第1790號判決審
    理終結）與乙○○（已於民國97年4 月10日死亡）本相互熟
    識，詎吳育杰、甲○○二人竟為催討乙○○所積欠吳育杰之
    債務，先由吳育杰於96年10月23日下午5 時45分許，去電藉
    故要求黃士軒駕駛車輛前往桃園縣大園鄉○○○路某處接載
    斯時已互有共同私行拘禁及傷害之犯意聯絡之甲○○及吳育
    杰二人，黃士軒乃駕駛車牌號碼T7-5877 號自用小客車前往
    接載，再依伊二人指示駕車前往桃園縣大園鄉○○街24號，
    而於當日晚間6 時30分許到達，隨即由吳育杰及甲○○二人
    下車至該處內以言詞恐嚇斯時正在該處之乙○○與伊二人共
    同上車，乙○○因心生畏懼不得已乃依指示坐上黃士軒所駕
    上揭車輛內，並遭吳育杰及甲○○二人押於後座中央處。此
    時黃士軒聽聞吳育杰及甲○○二人嚇令乙○○還款而知悉伊
    二人之目的後，即與伊二人共同基於私行拘禁及傷害之犯意
    聯絡，依伊二人指示將車開往桃園縣中壢市山東里山下153
    之30號斯時正由黃士軒管領之空屋，欲在該空屋內對乙○○
    施壓以取得欠款。路途中，甲○○以點燃之香菸燙乙○○左
    側頭部太陽穴附近，並與吳育杰輪流毆打乙○○身體，俟抵
    達該址，先由吳育杰及許正雄下車將乙○○帶至上址3 樓房
    間內，吳育杰、許正雄、黃士軒三人再以黃士軒原置放該處
    之塑膠繩及膠帶將乙○○雙手反綁、雙腳綁縛，並綑綁於椅
    子上後，許正雄又以手套及膠帶塞住乙○○嘴巴，黃士軒、
    吳育杰、甲○○三人遂以此方式共同將乙○○私行拘禁在該
    處，之後甲○○、吳育杰、黃士軒復共同先後以木棒及軟管
    毆打乙○○，致乙○○前胸、後背、及左小腿處受有多處挫
    傷血腫等傷害。嗣因渠三人因故外出，乙○○趁機喊救，為
    警據報到場救出乙○○，即循線查獲，並扣得塑膠繩1 捲、
    木棒1 支、手套1 只、膠帶2 捲、軟管1 條。
二、證據名稱：
  (一)被告於本院審理時之自白。
  (二)證人即被害人乙○○於警詢及檢察官偵訊時之陳述，證人即
    共犯黃士軒、吳育杰分別於警詢及檢察官偵訊時之陳述，證
    人陳芷瑛於警詢時之陳述。
  (三)現場查獲照片、行動電話號碼0000000000自96年10月23日起
    至96年10月24日止之雙向通聯紀錄。
  (四)扣案之塑膠繩1 捲、膠帶2 捲、手套1 只、木棒1 支、軟管
    1 條。
三、按以強暴之方法剝奪人之行動自由時，若無傷害之故意，而
    於實施強暴行為之過程中，致被害人受有傷害，乃實施強暴
    之當然結果，固不另論傷害罪；惟妨害自由罪，並非以傷人
    為當然之手段，若行為人另具有傷害故意，且發生傷害結果
    ，自應成立傷害罪名，如經合法告訴，即應負傷害罪責，最
    高法院94年度臺上字第4781號判決意旨可資參照。查被告許
    正雄先與吳育杰、黃士軒共同拘禁乙○○之後，再輪流、分
    別對乙○○施以與私禁行為毫無干涉之毆打傷害行為，該傷
    害自非渠等三人私禁乙○○之當然結果，且與渠等之私禁行
    為間亦非基於單一犯意所為之單一行為。是核被告所為，係
    犯刑法第277 條第1 項普通傷害罪及刑法第302 條第1 項私
    行拘禁罪。被告甲○○與吳育杰、黃士軒就前述私行拘禁、
    普通傷害犯行間，均具有犯意聯絡及行為分擔，應論以共同
    正犯。被告所犯上開二罪間，犯意各別，行為互異，應分論
    併罰。爰審酌被告為追討債務，私禁被害人乙○○時間長達
    數小時之久，又在乙○○毫無反抗餘地之下對之恣意毆打成
    傷，惡性非輕，然被告畢竟坦認犯罪，想非毫無悔意等一切
    情狀，就其所犯上開二罪分別量處如主文所示之刑，並定應
    執行之刑，以示懲儆。扣案之塑膠繩1 捲、膠帶2 捲、手套
    1 只、木棒1 支及軟管1 條，係共犯黃士軒所有，分別供吳
    育杰等三人私行拘禁、傷害被害人乙○○所用之物，此業據
    被告甲○○於本院審理時供明在卷，爰均依刑法第38條第1
    項第2 款規定宣告沒收。
四、依刑事訴訟法第273 條之1 第1 項、第299 條第1 項前段、
    第310 條之2 、第454 條第1 項，刑法第28條、第277 條第
    1 項、第302 條第1 項、第51條第5 款、第38條第1 項第2
    款，刑法施行法第1 條之1 第1 項、第2 項前段，判決如主
    文。
五、如不服本判決，得於判決書送達之翌日起10日內，以書狀敘
    述理由，向本庭提出上訴。
本案經檢察官蔡如惠到庭執行職務。
中    華    民    國    98    年    4     月    17    日
                        刑事庭  法  官  劉為丕
以上正本證明與原本無異。
如不服本判決應於收受判決後10日內向本院提出上訴書狀，並應
敘述具體理由。其未敘述上訴理由者，應於上訴期間屆滿後20日
內向本院補提理由書 (均須按他造當事人之人數附繕本)「 切勿
逕送上級法院」。
                                書記官  陳淑瓊
中    華    民    國    98    年    4     月    17    日
附錄本案論罪科刑依據之法條：
中華民國刑法第302 條第1 項
（剝奪他人行動自由罪）
私行拘禁或以其他非法方法，剝奪人之行動自由者，處五年以下
有期徒刑、拘役或三百元以下罰金。
中華民國刑法第277 條第1 項
（普通傷害罪）
傷害人之身體或健康者，處三年以下有期徒刑、拘役或一千元以
下罰金。


司法院資訊處製作；財團法人民間司法改革基金會備份。
